【裁判字號】    97,交聲,474
【裁判日期】    970930
【裁判案由】    違反道路交通管理處罰條例聲明異議
【裁判全文】
臺灣士林地方法院交通事件裁定         97年度交聲字第474號
原處分機關  臺北市交通事件裁決所
異議人即    乙○○
受處分人
上列受處分人因違反道路交通管理處罰條例案件，對於臺北市交
通事件裁決所97年4 月22日所為之處分（原處分案號：北市裁二
字第裁22-AOOWMM353號），聲明異議，本院裁定如下：
    主  文
異議駁回。
    理  由
一、按汽車駕駛人，行經有燈光號誌管制之交岔路口闖紅燈者，
    處新臺幣（下同）1,800 元以上5,400 元以下罰鍰，並記違
    規點數3 點，道路交通管理處罰條例第53條第1 項、第63條
    第1項 第3 款分別定有明文。
二、原處分意旨略以：異議人即受處分人乙○○於民國97年2 月
    29日22時20分許，駕駛車號727-FL號營業大客車，在臺北市
    ○○街與大道路口處闖紅燈，經臺北市政府警察局信義分局
    執勤員警舉發「闖紅燈」之違規，而依違反道路交通管理處
    罰條例第53條第1 項之規定，處罰鍰3,600 元，並依同條例
    第63條第1 項第3 款規定，記違規點數3 點。
三、異議意旨略以：當天伊駕車行經上揭路口時，因當時車上載
    滿乘客，考量當時之車流狀況及乘客安全，且為避免緊急煞
    車所生之危險，伊於該路口號誌變燈之際急速通過，卻為警
    攔停舉發「駕車行經有燈光號誌管制之交岔路口闖紅燈」，
    伊實不甘服，請鈞院體諒伊身為營業大客車司機而車上又滿
    載乘客，只得以安全第一為前提，請准撤銷並予免罰。
四、經查：異議人乙○○駕駛車號727-FL號營業大客車，於前揭
    時、地行駛通過臺北市○○街○○道路交岔路口時闖越紅燈
    之事實，業據異議人自承在卷，惟其辯稱：伊係為避免緊急
    煞車可能所生之危害而加速通過等語，然據證人即舉發本件
    違規之員警甲○○於本院結證稱：「當時伊騎乘警用摩托車
    ，沿臺北市○○街東向西行駛，行至福德街與大道路交岔口
    時，遇到紅燈，停下約3 秒鐘後，發現對向（福德街西向東
    方向）有輛公車闖紅燈，當時伊有開警示燈、鳴警報器，並
    迴轉去攔該輛公車。」、「公車駕駛闖紅燈，至少在紅燈亮
    起3 秒後才通過停止線。」、「該輛公車就是慢慢開過去，
    時速約5 至10公里左右，完全沒有停等紅燈。」等語明確（
    見本院97年9 月18日訊問筆錄），衡諸證人為依法執行交通
    勤務之警員，其前開證述內容對該路段闖紅燈情形及取締方
    式為詳盡之描述，均合於常情而無矛盾齟齬，且其與異議人
    本不認識，並無仇怨，衡情應無設詞陷害異議人之必要，是
    其所述內容自得採信。另依道路交通標誌標線號誌設置規則
    第206 條第1 項第4 點規定，行車管制號誌之圓形黃燈用以
    警告車輛駕駛人及行人，表示紅色燈號即將顯示，屆時將失
    去通行路權。據此，駕駛人於行車管制號誌顯現黃燈時，應
    依當時之行車速度及路況等各項客觀條件，判斷應採取減速
    停止或加速行進之措施，倘駕駛人無法確定採取加速行進之
    措施得於號誌轉換為紅燈之前通過路口，即應採取較安全之
    減速停等紅燈方式應對。本件異議人於行經前述路段時，必
    定有黃燈2 至3 秒時間得以緩衝並思量，既未有把握能於號
    誌轉換為紅燈前通過路口，即應減速停等紅燈方為良策。綜
    上所述，異議人確有於前揭時、地行經有燈光號誌管制之交
    岔路口闖越紅燈之違規行為，從而原處分機關依前揭道路交
    通管理處罰條例第53條第1 項、第63條第1 項第3 款規定，
    裁處異議人罰鍰3,600 元，並記違規點數3 點，核無違誤，
    本件異議人之異議為無理由，應予駁回。
據上論斷，應依道路交通案件處理辦法第19條，裁定如主文。
中    華    民    國    97    年    9     月    30    日
                      交通法庭法  官  高雅敏
以上正本證明與原本無異
如不服本裁定應於送達後5日內向本院提出抗告狀
                              書記官  陳映羽
中    華    民    國    97    年    9     月    30    日


司法院資訊處製作；財團法人民間司法改革基金會備份。
